臺灣高等法院臺中分院民事裁定
111年度勞上易字第16號
附帶上訴人
即被上訴人  林宏源  
訴訟代理人  汪紹銘律師
上列附帶上訴人與附帶被上訴人中部汽車股份有限公司間請求給
付退休金差額等事件，附帶上訴人對於中華民國111年2月24日臺
灣臺中地方法院110年度勞訴字第153號判決提起附帶上訴，本院
裁定如下：
    主  文
附帶上訴人應於本裁定正本送達翌日起伍日內，補繳第一審裁判
費新臺幣壹仟伍佰貳拾參元及第二審裁判費新臺幣壹仟陸佰伍拾
伍元。
    理  由
一、按附帶上訴與上訴同，亦求為廢棄或變更第一審判決關於己
    不利部分之方法。因此，於第二審提起附帶上訴，應依民事
    訴訟法第77條之16預納裁判費，此為必須具備之程式（最高
    法院94年台抗字第21號裁定意旨參照）。次按原告在第一審
    未繳納裁判費或繳納不足者，第一審法院逕為本案實體判決
    ，程序雖不無瑕疵，惟受敗訴判決之原告提起上訴後，法院
    仍得本於所核定之訴訟標的價額，定期命原告連同上訴裁判
    費一併補正（最高法院109年度台抗字第1318號裁定意旨參
    照）。再按以一訴主張數項標的者，其價額合併計算之，又
    因確認僱傭關係或給付工資涉訟，勞工起訴或上訴，暫免徵
    收裁判費3分之2，民事訴訟法第77條之2第1項前段、勞動事
    件法第12條分別定有明文。另起訴或上訴不合程式者，法院
    應以裁定駁回之，但其情形可以補正者，審判長應定期間先
    命補正，民事訴訟法第249條第1項但書、第444條第1項但書
    亦定有明文。 　　
二、經查，本件附帶上訴人於原審起訴聲明：㈠附帶被上訴人應
    給付附帶上訴人新臺幣（下同）600,984元，及自108年7月1
    5日起至清償日止按週年利率5%計算之利息。㈡附帶被上訴人
    應給付附帶上訴人308,353元，及自起訴狀繕本送達翌日起
    至清償日止按週年利率5%計算之利息。㈢附帶被上訴人應提
    繳58,952元至附帶上訴人設於勞動部勞工保險局之勞工退休
    金專戶，經原法院判決後，附帶被上訴人就其敗訴部分不服
    ，提起上訴，附帶上訴人則就聲明㈡全部敗訴之308,353元不
    服，提起附帶上訴。揆諸前開規定及說明，本件第一審訴訟
    標的金額應核定為968,289元（計算式：600,984元＋308,353
    元＋58,952元＝968,289元），附帶上訴人於本院提起附帶上
    訴之訴訟標的金額為308,353元，應各徵第一、二審裁判費1
    0,570元、4,965元，惟此部分請求依勞動事件法第12條規定
    得暫免徵收裁判費3分之2，則附帶上訴人於第一、二審應各
    繳納裁判費3,523元〔計算式：10,570元（1－2/3）＝3,523元
    ，小數點以下四捨五入〕、1,655元〔計算式：4,965元（1－2
    /3）＝1,655元〕。然附帶上訴人迄今僅繳納第一審裁判費2,0
    00元，第二審裁判費則未據繳納，分別尚欠1,523元、1,655
    元。茲命附帶上訴人於本裁定送達後5日內，如數向本院補
    繳，逾期即駁回其上訴。　　
三、爰裁定如主文。
中　　華　　民　　國　　111 　年　　5 　　月　　30　　日
         　　             勞動法庭 
　　　　　　　                審判長法　官  杭起鶴
　　　　　　　    　　　　　        法　官  吳國聖
　　　　　　　　　　　　　　　      法　官  黃裕仁
正本係照原本作成。             
不得抗告。
                                    書記官  王麗珍
　　　　　　　　　　　　　　　　　　
中　　華　　民　　國　　111 　年　　5 　　月　　30　　日